【裁判字號】    89,易,3271
【裁判日期】    891027
【裁判案由】    竊盜
【裁判全文】
臺灣板橋地方法院刑事判決                        八十九年度易字第三二七一號
    公  訴  人  臺灣板橋地方法院檢察署檢察官
    被      告  甲○○
右列被告因竊盜案件，經檢察官提起公訴（八十九年度偵字第一一八五六號），本院
判決如左：
    主  文
甲○○攜帶兇器竊盜，處有期徒刑捌月。
扣案老虎鉗壹支，沒收。
    事  實
一、甲○○基於為自己不法所有之意圖，於民國（下同）八十九年六月二十日凌晨零
    時二十五分許，攜帶其所有客觀上可供兇器使用之老虎鉗一支，在臺北縣三重市
    ○○○街二五八號前，以該老虎鉗破壞乙○○所有車牌號碼Ｓ九－二二三０號自
    用小客車之車內電門啟動鎖後（毀損部分未據告訴），竊取該自用小客車乙輛。
    嗣於得手後正欲離去之際，適為巡邏員警察覺有異而上前盤查，始查獲甲○○而
    偵悉上情，並扣得甲○○所有供竊取上開自用小客車用之老虎鉗一支。
二、案經臺北縣警察局三重分局報告臺灣板橋地方法院檢察署檢察官偵查起訴。
    理  由
一、訊據被告甲○○固供承於前揭時、地為警查獲無訛，惟矢口否認有右開被訴之竊
    盜犯行，辯稱：當天是叫鄭豐明之朋友載伊到現場，要伊幫他開那部車，到現場
    他用遙控器打開車門，說鑰匙在置物箱裡，伊一進車子，就被警察叫下車，伊車
    子還沒有發動，老虎鉗不是伊帶去的，也不知道是何人所有，伊與鄭豐明認識一
    年多，只知他住新莊，詳細地址不清楚，也找不到他云云。經查乙○○所有之上
    揭自用小客車四個車門都有上鎖，又其係經警方通知後才知悉車子被偷，車子除
    啟動鎖被破壞外，沒有發現其他受損之情形，扣案那把老虎鉗非其所有之物，車
    上也沒有擺老虎鉗，是警員在駕駛座底下找到的等情，迭據被害人乙○○於警訊
    、檢察官偵訊及本調查時指訴綦詳（見偵查卷第六頁背面、第二十頁背面及本院
    八十九年九月十五日訊問筆錄），核與證人即查獲被告之臺北縣警察局三重交通
    分隊警員丙○○到庭具結證稱：是伊與同事一起執行專案時，在現場發現車內小
    燈亮著，上前盤查時被告正好下車關車門，被告不承認竊車，說是他朋友要他牽
    到三重市○○○路修理，但找不到被告所說的朋友，在車內發現啟動鎖有被破壞
    的痕跡，扣案老虎鉗是從車上找到的等情相符（見八十九年九月二十九日訊問筆
    錄），並有乙○○立具之贓物領據及扣案之老虎鉗一支在卷可資佐證，復參酌被
    告於檢察官偵訊中亦自承打開該自用小客車之車門上車後，就被交通警員叫下車
    等情（見偵查卷第十四頁背面），足徵扣案之一支老虎鉗確係被告為本件竊盜犯
    行時所攜帶之物，是以被告空言否認扣案老虎鉗屬其所有及未攜帶云云，自不足
    採信。又查被告初於警訊中供稱係由年籍資料不詳之男子「小鄭」載送至現場，
    於檢察官偵訊中亦供述不知「小鄭」之真實姓名，惟於本院調查時卻明確指出該
    名男子係結識一年餘而無法聯絡，僅知住臺北縣新莊市之鄭豐明，則果有鄭豐明
    之人，以及鄭豐明是否即為「小鄭」，均非無疑，且被告於檢察官初次偵訊中即
    供明當時車門並未上鎖，於嗣後偵訊時卻改稱由「小鄭」以遙控器打開車門云云
    ，其供述前後不一，已難以遽信，況被告在未取得鑰匙及相關之權利證明文件情
    形下，於夜深時分受託為人取車，復無法提出委託者之真實姓名及年籍資料以供
    調查，顯悖於常情，若謂其無為自己不法所有之意圖，焉能令人置信？是以被告
    前揭所辯各節，無非係事後圖卸刑責之詞，殊無足資採信之處。故本件事證明確
    ，被告犯行堪以認定，應予依法論科。
二、按老虎鉗在客觀上足以對人之生命、身體構成威脅，自屬兇器之一種，被告甲○
    ○意圖為自己不法之所有，持上揭兇器竊取乙○○所有之上開自用小客車，核其
    所為係犯刑法第三百二十一條第一項第三款之加重竊盜罪。爰審酌被告犯罪之動
    機、目的、手段、所竊得財物之價值與事後猶飾詞卸責之態度等一切情狀，量處
    如主文第一項所示之刑，以資懲儆。另扣案之老虎鉗一支，係被告甲○○攜至被
    害人乙○○所有之上揭自用小客車內嗣經警查扣乙節，已如前述，是堪認屬被告
    所有之物，且係供本件竊盜犯行時所用之物，自應依刑法第三十八條第一項第二
    款規定，併為如主文第二項沒收之諭知。
據上論斷，應依刑事訴訟法第二百九十九條第一項前段，刑法第三百二十一條第一項
第三款、第三十八條第一項第二款，判決如主文。
本案經檢察官潘翠雪到庭執行職務
中      華      民      國      八十九    年      十    月    二十七    日
                                臺灣板橋地方法院刑事第三庭
                                      法  官    陳志揚
右正本證明與原本無異。
如不服本判決，應於判決送達後十日內向本院提出上訴狀 (應附繕本) ，上訴於
臺灣高等法院。
          書記官    陳慶樹
中      華      民      國      八十九      年    十一    月  九    日
附錄本案論罪科刑法條全文：
刑法第三百二十一條
  犯竊盜罪而有左列情形之一者，處六月以上五年以下有期徒刑：
  一、於夜間侵入住宅或有人居住之建築物、船艦，或隱匿其內而犯之者。
  二、毀越門扇、牆垣或其他安全設備而犯之者。
  三、攜帶兇器而犯之者。
  四、結夥三人以上而犯之者。
  五、乘火災、水災或其他災害之際而犯之者。
  六、在車站或埠頭而犯之者。
  前項之未遂罰之。


司法院資訊處製作；財團法人民間司法改革基金會備份。
